【裁判字號】    94,交上訴,2249
【裁判日期】    950119
【裁判案由】    業務過失致死
【裁判全文】
臺灣高等法院臺中分院刑事判決      94年度交上訴字第2249號
上  訴  人  臺灣臺中地方法院檢察署檢察官
被      告  戊○○
                      號
上列上訴人因被告業務過失致死案件，不服臺灣臺中地方法院中
華民國94年8月22日第一審判決（94年度交訴字第39號， 起訴案
號：臺灣臺中地方法院檢察署94年度偵字第5475號），提起上訴
，本院判決如下：
    主  文
上訴駁回。
戊○○緩刑貳年，緩刑期內付保護管束。
    事實及理由
一、本案經本院審理結果，認第一審判決認事用法及量刑均無不
    當，應予維持，並引用第一審判決書記載之事實、證據及理
    由（如附件）。被告於本院審理時仍執陳詞，否認有何過失
    ，亦係事後卸責之詞，並不足採信，被告過失致死犯行應堪
    認定。
二、檢察官上訴意旨以：被告過失致人於死，造成告訴人等老年
    喪子而遭受莫大痛苦，被告於犯後毫無悔意，對於所犯罪行
    未思加以彌補，將自身所造成他人之苦難完全推諉由他人承
    擔，顯然犯後態度不佳，為社會錯誤示範，更不符合公平正
    義，原審量處被告有期徒刑四月，實嫌過輕。又本件報案者
    係死者之朋友丙○○，並非被告本人或由其託人報案，顯然
    不符合自首規定，原審認事用法均有違誤，爰依法提起上訴
    ，請求撤銷原判決，更為適當之判決等語。經查：本案車禍
    發生後，確係由證人丙○○打電話報案，此有「霧峰分局11
    0 受理案件紀錄表」影本一份在卷可稽，並經證人丙○○於
    本院審理時到庭證述屬實；該報案紀錄表雖未完整記載丙○
    ○之姓名，僅書寫「陳先生」，然該紀錄表上所載報案人電
    話與證人丙○○當庭所陳者相同，堪認證人丙○○確為報案
    人。惟證人丙○○於報案時，僅向勤務中心報稱發生車禍請
    派救護車前來救護，此外並無告訴勤務中心關於肇事者姓名
    、肇事者駕駛車輛之車號等資料，亦據證人丙○○證述在卷
    ，觀之前開紀錄表確無相關肇事者、肇事車輛車號之記載，
    足見證人丙○○此部分所述為實。按：「對於未發覺之罪自
    首而受裁判者，得減輕其刑」，刑法第六十二條前段定有明
    文。查，證人即前往處理車禍之員警丁○○於本院作證時證
    稱：「（你是接到勤務中心的電話才去現場處理？）是」、
    「（依照今天提出的紀錄表能否看出肇事者的姓名、駕駛車
    輛或其他資料？）上面都沒有寫」、「（你到現場處理車禍
    當時肇事者是否在場也向你陳明他是肇事車輛的駕駛者？）
    是的，我去的時候這個人（指在庭被告戊○○）有在場沒錯
    ，並說是他肇事的，被害人已經送醫」、「（也就是說被告
    向你陳述他是本件車禍的肇事者之前，你並不知道本案的肇
    事者為何人？）是的，在我到場時並不知情，是他（指戊○
    ○）自己主動告訴我的」等語，足見被告確係在有偵查犯罪
    權限之機關或人員知悉其犯罪前，向證人丁○○表明係肇事
    者等情，被告應符合自首之規定，原審因而適用刑法第六十
    二條前段規定予以減輕其刑，並無不合。另上訴意旨指摘原
    審量刑不當部分，查原審量刑時已審酌：「被告過失程度僅
    為肇事次因、被害人為肇事主因亦應負過失責任、被告肇事
    後態度、及肇事後被告尚未與被害人家屬達成和解等一切情
    狀」，而量處被告有期徒刑四月，並諭知易科罰金之折算標
    準，亦無何不當之處，上訴意旨所為之上開指摘，均難認有
    理由，自應駁回。
三、緩刑之宣告及對本案確定後刑罰執行方法之具體建議：
  (一)又被告前雖曾因詐欺案件經台灣板橋地方法院判處有期徒刑
    四月，嗣經裁定減刑減為有期徒刑二月，於八十年四月二十
    一日執行完畢出監，然此後被告即未再受有期徒刑以上刑之
    宣告，有台灣高等法院被告前案紀錄表在卷可稽，其因一時
    疏忽而肇禍事，事後已於本案審理期間與告訴人達成和解，
    有告訴人所提調解書影本一份在卷可參，經此刑之宣告後，
    應知警惕而無再犯之虞，本院因認暫不執行其刑為當，爰併
    宣告緩刑。
  (二)本院另審酌：依調解書記載，被告應給付告訴人甲○○等新
    台幣（下同）十五萬元，扣除第一期已給付之五萬元，被告
    應自九十五年一月二十五日起按月給付告訴人甲○○等一萬
    元。為擔保被告能依調解書所載條件給付分期款，並諭知於
    緩刑期內付保護管束，由專人監督其履行和解條件，以杜被
    告僥倖之念。
  (三)為確保被告上開調解條件能繼續有效執行及保護告訴人之權
    益，執行檢察官或執行保護管束者，應依保安處分執行法相
    關規定，將調解書內容之履行定為被告應遵守之事項，並以
    其違反該項命令，認其情節重大，做為聲請撤銷緩刑，以執
    行宣告刑之依據。告訴人等亦得據上開理由，聲請執行機關
    督促被告切實履行，併予敘明。
據上論斷，應依刑事訴訟法第三百七十三條、第三百六十八條，
刑法第七十四條第二款、第九十三條第一項，判決如主文。
本案經檢察官乙○○到庭執行職務。
中    華    民    國    95    年    1    月    19     日
                刑事第四庭  審判長法  官  洪  耀  宗
                                  法  官  劉  登  俊
                                  法  官  江  德  千
上列正本證明與原本無異。
不得上訴。
                                  書記官  吳  麗  琴
中    華    民    國    95    年    1     月    20    日
                                                      Ｆ


司法院資訊處製作；財團法人民間司法改革基金會備份。
